臺灣彰化地方法院刑事判決　　　　　　　 96年度易字第925號
公　訴　人　臺灣彰化地方法院檢察署檢察官
被　　　告　甲○○
上列被告因竊盜案件，經檢察官提起公訴（96年度偵字第4497號
），本院判決如下：
    主  文
甲○○竊盜，處拘役伍拾日，減為拘役貳拾伍日，如易科罰金，
以新臺幣壹仟元折算壹日；又竊盜，處拘役肆拾陸日，減為拘役
貳拾日，如易科罰金，以新臺幣壹仟元折算壹日；又竊盜，處
拘役肆拾日，減為拘役貳拾日，如易科罰金，以新臺幣壹仟元折
算壹日；又竊盜，處有期徒刑月，減為有期徒刑壹月又拾伍日
，如易科罰金，以新臺幣壹仟元折算壹日。拘役部分應執行拘役
陸拾日，如易科罰金，以新臺幣壹仟元折算壹日。
    事  實
一、甲○○因缺錢花用，竟各基於意圖為自己不法所有之犯意，
    分別於下列時、地為竊盜行為：（一）於95年12月30日10時
    許，在彰化縣彰化市○○路189巷1號丁○○住處，佯稱幫忙
    清理屋內環境，趁丁○○未注意之際，徒手竊取丁○○所有
    放置於屋內椅子上之現金新臺幣（下同）5千6百元，所得款
    項供己花用殆盡；（二）於96年2月13日13時許，在彰化縣
    彰化市○○○路市立停車場內，藉故與丙○○聊天，並趁丙○○未注意之際，徒手竊取丙○○所有放置於皮包內之現金
    4千2百元，所得款項供己花用殆盡；（三）於96年2月14日1
    1時20分許，在彰化縣彰化市○○路○段380號旁之空地，復
    藉故與丙○○聊天，並趁丙○○未注意之際，徒手竊取丙○○所有放置於皮包內之現金2千7百元，所得款項供己花用殆
    盡；（四）於96年3月8日14時30分許，在彰化縣彰化市○○
    路363號乙○○住處前，佯稱幫忙整理廢棄紙箱，趁乙○○
    未注意之際，徒手竊取乙○○所有手提包（內有現金11萬元
    及國民身分證、健保卡各1張），所得款項供己花用殆盡。
    嗣經警據報調閱路口監視器畫面，而循線查悉上情。
二、案經丁○○、乙○○訴由彰化縣警察局彰化分局報告臺灣彰
    化地方法院檢察署檢察官偵查起訴。
    理  由
一、本案全部卷證所涵括之供述證據及非供述證據，公訴人、被
    告均同意以下全部證據之證據能力，亦未於言詞辯論終結前
    聲明異議，本院審酌該等供述證據及非供述證據作成時之情
    況，並無不適當之情事，應均具有證據能力，合先敘明。
二、上開事實欄一（一）、（二）、（三）之事實，業據被告迭
    於警詢、偵訊及本院審理時坦承不諱，上開事實欄一（四）
    之事實，亦據被告於警詢時坦認無訛，並供稱：其於96年3
    月8日14時30分至彰化市○○路363號，見到告訴人乙○○坐
    在屋前，便假借要幫告訴人乙○○整理廢棄紙箱，並趁告訴
    人乙○○不注意之際，將放在告訴人乙○○身旁之手提包竊
    走，內有11萬元及一些日常用品等語綦詳，復經證人即告訴
    人丁○○、乙○○及證人即被害人丙○○於警詢時證述明確
    ，並指認被告無訛，有指認照片6張在卷可考，此外，並有
    路口監視錄影器翻拍照片4張附卷可稽，足徵被告前揭任意
    性自白與事實相符，可以採信。被告雖於偵查中及本院審理
    時就上開事實欄一（四）之竊盜犯行，辯稱其自告訴人乙○○所有之手提包內僅竊得現金1萬7千元云云，然苟被告所述
    係竊盜1萬7千元乙節屬實，衡諸常情，被告豈有在警詢中自
    行增加近7倍數額而坦承其竊得現金11萬元之理？是被告其
    後翻異前詞，所辯委無足取。至證人即告訴人乙○○先於警
    詢時指稱其手提包內有現金15萬元，復於本院審理時證稱其
    手提包內有現金18萬元，所述前後已不一致，參以證人即告
    訴人乙○○既證稱其手提包內之現金係其10幾年來每天工作
    所得之積蓄，則證人即告訴人乙○○就其手提包失竊當時放
    置於內之現金之確切數額乙節，實難查知，本院認應以花用
    所得款項之被告於警詢時所述之現金數額，較為可採。綜上
    ，本案事證明確，被告犯行洵堪認定，應予依法論科。
三、核被告甲○○所為，均係犯刑法第320條第1項之竊盜罪。被
    告所為上開4次竊盜犯行，犯意各別，應予分論併罰。爰審
    酌被告不思循正當途徑獲取所需，任意攫取他人財物，輕忽
    他人之財產法益，且一再為竊盜犯行，顯有漠視法紀之情，
    自不容輕縱，暨考量其犯罪之手段、動機、目的、生活狀況
    、智識程度、竊得財物之價值、犯罪所生損害，及其坦承大
    部分犯行之態度等一切情狀，分別量處如主文所示之刑，又
    被告所犯上開竊盜罪之犯罪時間，均係在96年4月24日以前
    ，悉合於減刑條件，應依中華民國96年罪犯減刑條例第2條
    第1項第3款，各減其宣告刑2分之1，並均諭知易科罰金之折
    算標準，暨就被告所量處拘役部分定其應執行之刑及諭知易
    科罰金之折算標準，以示懲儆。
據上論斷，應依刑事訴訟法第299條第1項前段，刑法第320條第1
項、第41條第1項前段、第51條第6款，刑法施行法第1條之1，中
華民國96年罪犯減刑條例第2條第1項第3款、第7條、第9條，判
決如主文。
本案經檢察官吳曉婷到庭執行職務。
中　　華　　民　　國　　96　　年　　8 　　月　　14　　日
                  刑事第二庭      審判長法官  石馨文
                                  法      官  黃齡玉
                                  法      官  尚安雅
以上正本證明與原本無異。
如不服本判決應於收受本判決後十日內向本院提出上訴書狀，其
未敘述上訴理由者，並得於提起上訴後十日內向本院補提理由書
狀（均須按他造當事人之人數附繕本）「切勿逕送上級法院」。
告訴人或被害人對於判決如有不服具備理由請求檢察官上訴者，
其上訴期間之計算係以檢察官收受判決正本之日期為準。
中　　華　　民　　國　　96　　年　　8 　　月　　16　　日
                                  書  記  官  陳佳宏
附錄本案論罪科刑法條全文：
中華民國刑法第320條
（普通竊盜罪、竊佔罪）
意圖為自己或第三人不法之所有，而竊取他人之動產者，為竊盜
罪，處 5 年以下有期徒刑、拘役或 5 百元以下罰金。
意圖為自己或第三人不法之利益，而竊佔他人之不動產者，依前
項之規定處斷。
前二項之未遂犯罰之。
